【裁判字號】    95,再,21
【裁判日期】    951229
【裁判案由】    再審之訴
【裁判全文】
臺灣臺北地方法院民事裁定                95年度再字第21號
    再 審 原告  藍天工程顧問有限公司
    法定代理人  甲○○
    再 審 被告  得展工程有限公司
    法定代理人  乙○○
上列當事人間再審之訴事件，再審原告對於本院民國94年11月3
日94年度促字第38478號確定支付命令，提起再審之訴，本院裁
定如下：
    主  文
再審之訴駁回。
再審訴訟費用由再審原告負擔。
    理  由
一、按債務人對於支付命令未於法定期間合法提出異議者，支付
    命令與確定判決有同一之效力。前項支付命令有第496條第1
    項之情形者，得提起再審之訴，並以原支付命令之聲請，視
    為起訴，民事訴訟法第521 條定有明文。次按再審之訴，應
    於30日之不變期間內提起，此期間自支付命令確定時起算，
    但再審理由知悉在後者，自知悉時起算，觀諸同法第521 條
    第1項、第500條亦明。又再審之訴應表明再審理由及關於再
    審理由並遵守不變期間之證據；再審之訴不合法者，法院應
    以裁定駁回之，民事訴訟法第501條第1項第4款及第502條第
    1 項分別定有明文。提起再審之訴，應於訴狀中表明民事訴
    訟法第496條第1項各款之再審理由，及遵守不變期間之證據
    ，否則其訴即屬不合法，無庸命其補正，逕以裁定駁回之（
    最高法院60年度台抗字第538號判例參照）。
二、再審原告主張略以：再審被告並未向伊承包「台電雲林區營
    業處93年甲工區○○○路工程帶料發包，台電地下管路工程
    」，而係伊與訴外人尚志工程所所簽訂之工程案件，況再審
    被告提出請款單也無土地負責人簽認，真實性堪虞。又伊前
    於94年間，由法定代理人甲○○開立新台幣（下同）1,249,
    700元本票交予再審被告，事後再交付面額50萬元支票2紙，
    以代清償，再審被告惡意利用留存之支票影本，重複聲請本
    件支付命令，著實不當。伊於95 年11月2日委任律師閱卷，
    始查知上情，認本件支付命令具有民訴訴訟法第496條第1項
    第13款之再審事由云云。經查，本件當事人間94年度促字第
    38478號支付命令，已於95 年2月3日確定在案，業經本院依
    職權調閱上開支付命令卷宗查核無誤，是以再審原告遲至95
    年11月30日始提起本件再審之訴，顯已逾30日不變期間。再
    審原告提起本件再審之訴，核與上述規定不合，自不應准許
    。
三、依民事訴訟法第502條第1項、第95條、第78條，裁定如主文
中    華    民    國    95    年    12    月    29    日
                        民事第一庭法官  傅中樂
以上正本係照原本作成。
如對本裁定抗告須於裁定送達後10日內向本院提出抗告狀。
中    華    民    國    95    年    12    月    29    日
                                書記官  葉志昭


司法院資訊處製作；財團法人民間司法改革基金會備份。
